【裁判字號】    99,交聲,953
【裁判日期】    990727
【裁判案由】    聲明異議
【裁判全文】
臺灣臺南地方法院交通事件裁定     99年度交聲字第953號
移送機關    交通部公路總局嘉義區監理所臺南監理站
異議人即
受處分人    甲○○
上列受處分人因違反道路交通管理處罰條例案件，對於交通部公
路總局嘉義區監理所台南監理站民國99年7月15日所為之裁決處
分（處分案號：嘉監南字第裁74-Z8C013127號），聲明異議，本
院裁定如下：
    主  文
異議駁回。
    理  由
一、原處分意旨略以：異議人即受處分人甲○○（下稱異議人）
    所有之車牌號碼681-GV號營業貨運曳引車，於民國99年6月
    18日15時15分許，行經國道8號時，因行駛高速公路途中輪
    胎任一點胎紋深度不足1.6公釐及有使用註銷駕照駕駛大貨
    曳引車之違規行為遭警查獲，嗣經交通部公路總局嘉義區監
    理所台南監理站，以異議人之違規事實明確，乃依道路交通
    管理處罰條例第33條第3項及第21條之1第1項第5款之規定，
    合計裁處異議人新臺幣（下同）61,200元處分。
二、本件異議意旨略以：異議人於本次違規時才知道其所考領之
    駕駛執照已遭監理機關逕行註銷；異議人於本次違規前從未
    收到任何吊扣汽車駕駛執照之裁決書；且總計罰鍰金額高達
    12萬元，並吊銷駕駛執照，將影響異議人之生計；為此聲明
    異議，請求撤銷原處分等語。
三、按汽車行駛高速公路前，應妥為檢查車輛，在行駛途中不得
    有輪胎任一點胎紋深度不足1.6公釐，高速公路及快速公路
    交通管制規則第14條第3款，定有明文。又按汽車行駛於高
    速公路、快速公路或設站管制之道路，不遵使用限制、禁止
    、行車管制及管理事項之管制規則而有下列行為者，處汽車
    駕駛人3,000元以上6,000元以下罰鍰；除前2項外，其他違
    反管制規定之行為，處駕駛人600元以上1,200元以下罰鍰，
    處罰條例第33條第1項第3款、第3項，分別亦有明文。
四、再按汽車駕駛人駕駛執照業經吊銷或註銷仍駕駛聯結車、大
    客車、大貨車者，汽車所有人及駕駛人各處40,000以上80,0
    00元以下罰鍰，並記該汽車違規紀錄1次，道路交通管理處
    罰條例第21條之1第1項第5款、第3項分別定有明文。
五、經查：
  (一)異議人分別於98年6月25日、98年7月26日、98年10月26日因
    違反道路交通管理處罰條例之規定遭記違規點數4點、1點、
    1 點等情，有違規查詢報表1紙附卷可參，且異議人亦不否
    認，故異議人在6個月內，因違規駕駛致遭違規記點總計達6
    點之事實，已臻明確。
  (二)異議人雖辯稱：不知駕駛執照已被吊銷云云。然交通部公路
    總局嘉義區監理所臺南監理站於99年1月7日以嘉監南字第裁
    74-7468A1002號違反道路交通管理事件裁決書，認異議人在
    六個月內，駕照違規記點共達6點以上，依道路交通管理處
    罰條例第63條第3項之規定裁處吊扣駕駛執照1個月，並應接
    受道路交通安全講習，限於99年2月6日前繳送，並依同條例
    第65第1項第2款之規定，於主文第2項為駕駛執照逾期不繳
    送之教示記載：「(一)自99年2月7日起易處吊扣駕駛執照2個
    月。(二)99年2月21日前未繳送駕駛執照者，自99年2月22日起
    吊銷並逕行註銷駕駛執照。駕駛執照吊（註）銷後，自99年
    2月22日起一年內不得重新考領駕駛執照」，此有該裁決書
    （以下稱前次裁決書）乙紙在卷可按。
  (三)其次，前次裁決書係由交通部公路總局嘉義區監理所臺南監
    理站依郵政送達程序委由郵政機關以掛號送達，郵寄地址為
    「臺南縣仁德鄉○○○街9巷3號7樓之1」，然因不獲會晤異
    議人，亦無法付與有辨別事理能力之同居人、受僱人或應送
    達處所之接收郵件人員，遂於99年1月13日將該裁決書寄存
    於應受送達地之郵政機關即仁德郵局，並作送達通知書2份
    ，1份黏貼於異議人上址門首，另1份置於該送達處所信箱或
    其他適當位置，以為送達等情，此有臺南監理站送達證書乙
    紙附卷可佐。另參諸異議人於92年7月1日迄今，確係設籍於
    「臺南縣仁德鄉○○○街9巷3號7樓之1」，與上揭送達證書
    上所登載之異議人住址相符，有異議人全戶戶籍資料查詢結
    果1份附卷可稽，可知上開地址確為異議人之住所地無疑，
    堪認前次裁決書業已合法送達於異議人，縱異議人事後因故
    未向郵政機關領取裁決書，亦不影響前次裁決書已合法送達
    之效力。因之，異議人於收受前次裁決書後，未遵期繳納罰
    鍰，亦未聲明異議，最後遭移送機關為吊銷駕駛執照之處分
    ，於法並無違誤。
六、綜上所述，異議人於收受前次裁決書後，因未遵期繳納罰鍰
    ，最後遭移送機關為吊銷駕駛執照之處分，於法並無違誤，
    已如前述，則其駕駛執照於99年2月22日經註銷後，復於99
    年6月18日駕駛營業貨運曳引車上路，其有駕駛執照經吊銷
    仍駕駛聯結車之違規事實，自堪認定。另有關行駛高速公路
    途中輪胎任一點胎紋深度不足1.6公釐此部份之違規事實，
    異議人對此並不爭執，是移送機關據以援引道路交通管理處
    罰條例第21條之1第1項第5款、第33條第3項及違反道路交通
    管理事件統一裁罰基準表之規定，合計裁處異議人罰鍰61,2
    00元，核無違誤或不當，因此，本件異議為無理由，應予駁
    回。
七、據上論斷，應依道路交通管理處罰條例第87條第2項、道路
    交通案件處理辦法第19條，裁定如主文。
中    華    民    國    99    年    7     月    27    日
                     交通法庭   法  官   陳淑勤
以上正本證明與原本無異。
如不服本裁定，應於送達後5日內，向本院提出抗告狀。
                                書記官   謝國欽
中    華    民    國    99    年    7     月    28    日

司法院資訊處製作；財團法人民間司法改革基金會備份。
